臺灣臺中地方法院刑事判決　　　　　　　95年度易字第2680號
公　訴　人　臺灣臺中地方法院檢察署檢察官
被　　　告　庚○○
　　　　　　乙○○
　　　　　　癸○○
　　　　　　丙○○
　　　　　　何堂佑
　　　　　　　　　　原住臺中市.
　　　　　　戊○○
　　　　　　　　　　樓
　　　　　　丁○○
上列被告因詐欺案件，經檢察官提起公訴（94年度偵字第14365
號），本院判決如下：
    主    文
庚○○、乙○○、癸○○、丙○○均免訴。
何堂佑、戊○○、丁○○均公訴不受理。
    理    由
一、公訴意旨略以：被告戊○○、庚○○、丁○○、乙○○、何
    堂佑（起訴書誤載為甲○○）、癸○○及丙○○等人均可預
    見提供金融帳戶予他人，係欲從事不法之犯罪，仍意圖為自
    己或第三人不法之所有，於民國九十四年四、五月間，將其
    所開立如附表所示之金融帳號及金融卡（含密碼）等，在臺
    中縣、巿或不詳地點，給予黃信雄（已起訴）及綽號「阿賢
    」不詳姓名成年男子之詐騙集團，因而幫助黃信雄等成年男
    子，假藉抽中「兆豐、港龍科技股份有限公司」獎金或做問
    卷調查之抽獎活動中獎，行詐欺取財之事實，黃信雄先受綽
    號「阿賢」者指示，在臺中巿區內，擔任收取詐騙所得款項
    ，及寄發中獎「兆豐、港龍科技公司」獎金確認證明書，或
    做問卷調查之事宜，以電話聯絡方式，使如附表所示之被害
    人等人依上開詐欺騙集團者指示，將所有之現金存入或轉帳
    進入渠等人頭金融帳戶，其後被害人壬○○等人始知受騙。
    嗣九十五年五月二日警方在黃信雄臺中巿租屋處扣得存簿、
    金融卡、刻有「兆豐、港龍科技股份有限公司」印章、中獎
    確認書、匯款單、行動電話、儲值卡、及現金五十六萬元等
    證物，循線查獲。案經臺中巿警察局移送偵辦臺灣臺中地方
    法院檢察署檢察官偵查起訴，因認被告等人涉犯刑法三十條
    第一項、第三百三十九條第一項之詐欺取財幫助罪嫌云云。
二、按案件曾經判決確定者，應諭知免訴之判決，並得不經言詞
    辯論為之，刑事訴法第三百零二條第一款及第三百零七條分
    別定有明文；又此項訴訟法上所謂一事不再理之原則，關於
　　實質上一罪或裁判上一罪，均有其適用（最高法院六十年台
  　非字第七七號判例參照）。復按起訴之程序違背規定者；已
    經提起公訴或自訴之案件，在同一法院重行起訴者；又曾經
    不起訴處分，而違背第二百六十條之規定再行起訴者，應諭
    知不受理之判決，並得不經言詞辯論為之，刑事訴訟法第三
    百零三條第一、二、四款、第三百零七條分別定有明文。又
    牽連犯、連續犯之行為，業經就一部起訴者，依審判不可分
    之原則，應就全部予以審理，不能就牽連犯、連續犯之其他
    部分，另案再行起訴，如在同一法院再就牽連犯、連續犯之
    其他部分犯罪事實，再行起訴，即應諭知不受理之判決（最
    高法院五十三年度臺上字第一三八三號判決要旨參照）。亦
    即，連續犯係裁判上一罪，檢察官就其一部起訴者，依刑事
    訴訟法第二百六十七條規定，其起訴之效力及於連續犯犯罪
    事實之全部，對於未經起訴之部分，檢察官如重行起訴，法
    院自應諭知不受理之判決，合先敘明。
三、免訴部分：
  (一)被告庚○○部分：
    證人即被害人卯○○、己○○、丑○○遭詐騙匯款至被告庚○○帳戶之事實，業據證人即被害人己○○、卯○○於警偵
    訊時、證人即被害人丑○○警詢時證述明確，並有彰化商業
    銀行新竹分行九十四年五月十三日彰新字第九一七號函及函
    附庚○○彰化銀行新竹分行帳號000000000000
    00號帳戶之業務往來開戶資料申請書及九十年九月十一日
    至九十四年五月十三日止之往來存提款明細表影本各一份、
    被害人己○○提出之花蓮區中小企業銀行自動提款機交易明
    細表影本四紙、臺新國際商業銀行股份有限公司九十四年八
    月八日臺新總法制字第０九四０一二八一號函及函附被害人
    己○○之現金卡申請書影本一份在卷可參。惟被告庚○○前
    於九十四年四月六日前出售聯邦商業銀行新竹分行帳戶存摺
    、提款卡、密碼供詐欺集團使用並詐騙被害人沈君蓉之幫助
    詐欺犯行，業經臺灣板橋地方法院於九十五年五月四日以九
    十五年度簡字第二三四三號判處有期徒刑四月，並於九十五
    年六月二十三日確定，有上開簡易判決、臺灣板橋地方法院
    檢察署九十五年度偵字第五六九六號聲請簡易判決處刑書各
    一件、被告庚○○臺灣高等法院被告前案紀錄表可憑。而臺
    灣新竹地方法院檢察署亦以被告庚○○提供本案之彰化商業
    銀行新竹分行帳號000000000000000號提供他人使用詐騙財
    物之事實，與上開簡易判決處刑認定之幫助詐欺犯行有連續
    犯裁判上一罪關係，為上開臺灣板橋地方法院九十五年度簡
    字第二三四三號判處有期徒刑四月判決效力所及，而以九十
    五年度偵字第四九六九號不起訴處分，有該不起訴處分書一
    份在卷可參。是被告庚○○上開提供聯邦商業銀行新竹分行
    帳戶供詐欺集團使用之犯行，與本件起訴被告庚○○前開出
    售彰化商業銀行新竹分行帳戶資料幫助詐欺犯行，二者犯罪
    時間緊接，犯罪手法雷同，而觸犯構成要件相同之罪名，顯
    係基於概括犯意反覆為之，自屬連續犯，為裁判上一罪，公
    訴人向本院重行起訴，依照上開說明，本件自應諭知免訴之
    判決，並不經言詞辯論為之。
  (二)被告乙○○部分：
    查證人即被害人寅○○遭詐騙匯款至被告乙○○帳戶之事實
    ，業據證人寅○○於警偵訊時證述明確，並有臺灣中小企業
    銀行東港分行九十四年五月十二日九四東港字第一一七號函
    及函附乙○○帳號00000000000000號帳戶之
    開戶基本資料及九十四年四月十三日迄五月十日之交易明細
    表影本各一份乙○○帳戶之基本資料、交易明細表影本各一
    份、被害人寅○○提出之郵局自動提款機交易明細表影本二
    紙在卷可參。然被告乙○○提供上開帳戶供詐欺集團使用詐
    騙之事實，業經臺灣屏東地方法院以九十五年度易字第二五
    九號判處有期徒刑十月，經上訴臺灣高等法院高雄分院後，
    於九十五年九月二十八日駁回上訴確定，有上開判決二份、
    被告乙○○臺灣高等法院被告前案紀錄表可憑。而公訴人就
    同一提供帳戶之事實，向本院重行起訴，依照上開說明，本
    件自應諭知免訴之判決，並不經言詞辯論為之。
  (三)被告癸○○部分：
    查證人即被害人卯○○、地○○、巳○○等人遭詐騙匯款至
    被告癸○○之事實，業據證人巳○○於警詢時、證人卯○○
    、地○○於警偵訊時證述明確，並有臺灣土地銀行新工分行
    九十四年七月十九日工存字第０九四００００一六六號函及
    函附蔣嵐風帳號000000000000號帳戶之基本資
    料及資金往來明細影本共四張、被害人巳○○提出之第一商
    業銀行匯款通知書影本一紙等在卷可參。惟被告癸○○提供
    上開臺灣土地銀行新工分行帳戶供詐欺集團使用行騙之幫助
    詐欺集團向被害人卯○○取財之犯行，業經臺灣新竹地方法
    院於九十五年九月十三日以九十五年度竹北簡字第三００號
    判處有期徒刑四月，並於九十五年十月九日確定，有臺灣新
    竹地方法院九十五年度竹北簡字第三００號刑事簡易判決、
    臺灣新竹地方法院檢察署檢察官九十五年度偵緝字第一五八
    號聲請簡易判決處刑書各一份、被告癸○○臺灣高等法院被
    告前案紀錄表可憑。而公訴人就同一提供帳戶之事實，向本
    院重行起訴，依照上開說明，本件自應諭知免訴之判決，並
    不經言詞辯論為之。
  (四)被告丙○○部分：
    證人即被害人辰○○、辛○○、午○○、未○○、地○○、
    酉○○遭詐騙匯款至被告丙○○彰化商業銀行苗栗分行、土
    地銀行苗栗分行之事實，業據證人辰○○、午○○、未○○
    、地○○、酉○○於警偵訊時及證人辛○○於警詢時指證明
    確，並有彰化商業銀行苗栗分行九十四年六月十七日彰苗字
    第一二一七號函及函附丙○○帳號00000000000
    000號帳戶之開戶人基本資料及交易明細影本共五張、臺
    灣土地銀行苗栗分行九十四年五月十七日栗存字第０八四０
    ０００四五一號函及函附丙○○帳號0000000000
    00號帳戶之身分證及健保卡影本、客戶歷史交易明細查詢
    結果、客戶往來明細查詢結果、帳戶基本資料等影本、被害
    人辰○○提出之彰化銀行存款憑條影本二紙、被害人辛○○
    提出之彰化銀行存款憑條影本五紙、被害人午○○提出之華
    南銀行匯款回條聯影本一紙、被害人未○○提出之臺灣土地
    銀行存摺類存款憑單及富邦銀行匯款委託書影本各一份、彰
    化商業銀行樹林分行九十四年七月二十九日彰樹字第二０四
    號函及函附地○○之開戶資料及存摺內頁影本共四紙、彰化
    商業銀行苗栗分行九十四年八月四日彰苗字第一五八二號函
    及函附丙○○帳戶之開戶人基本資料及客戶往來帳戶一覽表
    影本各一份、被害人酉○○提出之郵政跨行匯款申請書影本
    一紙、臺灣土地銀行中壢分行九十四年七月八日壢存字第０
    九四００００六二六號函及函附被害人何德龍於九十四年四
    月四日存入四千五百元之存摺類存款憑條影本一紙、彰化銀
    行南新莊分行九十四年六月二十七日彰南莊字第一０六五號
    函及函附被害人地○○於九十四年三月二十五日無摺現存六
    萬元至丙○○帳戶之存款憑條影本一紙、建華商業銀行敦北
    分行九十四年七月七日（九四）建華銀敦北字第五號函及函
    附被害人陳彥傑於九十四年四月一日匯款二萬元至丙○○帳
    戶之匯款委託書影本一紙、彰化商業銀行新莊分行九十四年
    六月二十九日彰莊字第九四０六二四之七號函及函附被害人
    地○○於九十四年四月八日無摺現存四萬元至丙○○帳戶之
    存款憑條影本一紙、國泰世華商業銀行民權分行九十四年八
    月二日（九四）國世銀民權字第一一三號函及函附被害人陳
    彥傑於九十四年三月二十四日匯款至丙○○帳戶之匯款單據
    影本一紙在卷可參。惟被告丙○○於九十一年二月、五月間
    及九十三年十二月至九十四年一月間大量申辦帳戶出售助詐
    欺取財之犯行，業據臺灣苗栗地方法院檢察署檢察官以九十
    四年度偵緝字第二三四、二三五、二三六號提起公訴，並認
    被告出售之帳戶包括本件上開彰化商業銀行苗栗分行、土地
    銀行苗栗分行二帳戶，且就其中出售之中國信託商業銀行新
    竹分行、國泰世華商業銀行新竹分行、誠泰商業銀行新竹分
    行之帳戶供詐欺集行騙匯款，經臺灣苗栗地方法院於九十五
    年一月二十七日以九十五年度訴字第五號以幫助常業詐欺罪
    分別判處有期徒刑九月（九十一年二、五月間之犯行）、九
    月（九十三年十二月至九十四年一月間之犯行），定其應執
    行之刑有期徒刑一年四月，並於九十五年三月二十日判決確
    定，有上開起訴書、刑事判決各一份及被告丙○○臺灣高等
    法院被告前案紀錄表可憑。而公訴人就同一出售帳戶之事實
    ，向本院重行起訴，依照上開說明，而公訴人認本件出售彰
    化商業銀行苗栗分行帳號00000000000000號、土地銀行苗栗
    分行帳號000000000000號帳戶係九十四年四、五月間所為，
    與前揭九十三年十二月至九十四年一月間出售帳戶之犯行時
    間緊接，犯罪手法相同，而觸犯構成要件相同之罪名，顯係
    基於概括犯意反覆為之，自屬連續犯，為裁判上一罪，公訴
    人向本院重行起訴，依照上開說明，本件自應諭知免訴之判
    決，並不經言詞辯論為之。
四、不受理部分：
  (一)被告何堂佑部分：
    被告何堂佑業於九十四年三月五日死亡，此有被告個人戶籍
    基本資料查詢結果各一份附卷可稽，且其提供合作金庫銀行
    北臺中分行帳戶供詐欺集團使用之事實，亦經臺灣新竹地方
    法院檢察署檢察官以被告何堂佑業已死亡為由，而於九十五
    年十二月十一日以九十五年度偵字第四九六九號不起訴處分
    查本件係檢察官於九十五年九月六日提起公訴，並於九十五
    年九月二十一日繫屬本院，已如前述，公訴人未注意被告何
    堂佑業已死亡而提起公訴，訴訟繫屬時被告已死亡，訴訟主
    體已失其存在，訴訟程序之效力並不發生，其起訴程序違背
    規定，依據前開說明，就被告何堂佑部分逕為不受理之判決
    。
  (二)被告戊○○部分：
    查被告戊○○因缺款而於九十四年三、四月間將臺中商業銀
    行大里分行帳號000000000000號帳戶存摺、提款卡、密碼、
    印章以二千元、三千元不等代價出售他人使用之事實，業據
    被告戊○○於本院訊問時供認無訛，惟其另供稱上開帳戶連
    同中國信託銀行、誠泰銀行、復華銀行及郵局帳戶存摺、提
    款卡、密碼、印章一併交付他人使用，且其另於板橋、基隆
    均有案件等情。經查：被告戊○○於九十二、三年間至九十
    四年間分別出售中華郵政股份有限公司三重郵局、華南商業
    銀行三重分行、復華商業銀行三重分行、誠泰銀行東三重分
    行、臺中商業銀行總行、中國信託銀行三重分行之存摺帳戶
    資料供他人使用，嗣為詐欺集團用以行騙，嗣由臺灣板橋地
    方法院檢察署檢察官以九十五年度偵字第五七００、一五六
    五八號聲請簡易判決處刑，於九十五年九月十八日繫屬臺灣
    板橋地方法院，該院以九十五年簡字第五六二四號審理中之
    事實，有上開聲請簡易判決處刑書一件被告戊○○臺灣高等
    法院被告前案紀錄表可憑。是被告前開出售帳戶資料幫助詐
    欺之犯行，核與本件被訴出售帳戶犯行犯罪時間緊接，犯罪
    手法均為出售帳戶，而觸犯構成要件相同之罪名，顯係基於
    概括犯意反覆為之，自屬連續犯，為裁判上一罪，係屬同一
    案件，而檢察官復以九十四年度偵字第一四三六五號就同一
    案件之犯罪事實再向本院提起公訴，並於同年月二十日繫屬
    於本院，亦有臺灣臺中地方法院檢察署九十五年九月二十日
    中檢惠發九四偵一四三六五字第０六五五一一號函上本院收
    案之戳記可資為憑，故本件公訴人乃係就與上開屬連續犯裁
    判上一罪之案件，向本院重行提起公訴，揆諸前揭說明，爰
    不經言詞辯論，就被告戊○○逕為諭知不受理之判決。
  (三)被告丁○○部分：
    查被告丁○○就其申設之臺東區中小企業銀行燕巢簡型分行
    帳號0000000000000號；第一銀行岡山分行帳號00000000000
    號等二帳戶於九十四年間為詐欺集團使用，涉嫌幫助詐欺取
    財之犯行，經被告丁○○於偵查中辯稱其帳戶係遺失於九十
    四年四月底遺失等情，經臺灣高雄地方法院檢察署檢察官於
    九十四年七月二十日以九十四度偵字第一四七五八號不起訴
    處分之事實，有上開不起訴處分書一件、被告丁○○臺灣高
    等法院被告前案紀錄表可憑。是被告丁○○涉嫌提供前開帳
    戶資料供詐欺集團使用之行為，業經檢察官不起訴處分確定
    ，公訴人向本院重行提起公訴，揆諸前揭說明，爰不經言詞
    辯論，就被告丁○○逕為諭知不受理之判決。
據上論斷，應依刑事訴訟法第三百零二條第一款、第三百零三條
第一、二、四款、第三百零七條，判決如主文。
中　　華　　民　　國　　96　　年　　4 　　月　　10　　日
                  刑事第十四庭  審判長法  官  陳  葳
                                      法  官  洪堯讚
                                      法  官  林世民
上正本證明與原本無異。
如不服本判決，應於收受本判決後十日內向本院提出上訴書狀，
其未敘述上訴理由者，並得於提起上訴後十日內向本院補提理由
書狀（均須按他造當事人之人數附繕本）「切勿逕送上級法院」
。
                                      書記官  張雅如
中　　華　　民　　國　　96　　年　　4 　　月　　11　　日
附表：
 ┌─────────────┬─────────────┐
 │被害人匯款金額(新臺幣)    │ 匯入被告帳戶             │
 ├─────────────┼─────────────┤
 │1、亥○○、200000元       │戊○○、臺中商業銀行大甲分│
 │2、陳彥傑、53500元        │行000000000000號          │
 │3、己○○、535000元       │                          │
 │4、丑○○、175000元       │                          │
 │5、張啟賢、13000元        │                          │
 │6、巳○○、10000元        │                          │
 │7、辰○○、10000元        │                          │
 ├─────────────┼─────────────┤
 │1、丑○○、426600元       │庚○○、彰化商業銀行新竹分│
 │2、己○○、60000元        │行000000000000000號       │
 │3、卯○○、41000元        │                          │
 │                          │                          │
 ├─────────────┼─────────────┤
 │1、寅○○、99983元        │乙○○、臺灣中小企業銀行  │
 │                          │東港分行（起訴書誤載為臺灣│
 │                          │銀行）000000000000號      │
 ├─────────────┼─────────────┤
 │1、申○○、99983元        │丁○○、臺東區中小企業銀行│
 │                          │燕巢簡型分行0000000000000 │
 │2、戌○○、99983元        │號；第一銀行岡山分行、    │
 │                          │000000 00000號            │
 ├─────────────┼─────────────┤
 │1、辰○○、63000元        │何堂佑、合作金庫銀行北臺中│
 │2、卯○○、30000元        │分行0000000000000（起訴書 │
 │3、午○○、40000元        │誤載為0000000000000號）   │
 │4、未○○、20000元        │                          │
 │5、巳○○、10000元        │                          │
 │6、子○○、532000元       │                          │
 ├─────────────┼─────────────┤
 │1、地○○、4500元         │蔣嵐風（改名癸○○）、土地│
 │2、程麗鳳、5000元         │銀行新工分行000000000000號│
 │3、卯○○、4500元         │                          │
 │4、巳○○、4500元         │                          │
 ├─────────────┼─────────────┤
 │1、辰○○、170000元       │丙○○、彰化商業銀行苗栗分│
 │2、地○○、62000元        │行00000000000000號        │
 │3、程麗鳳、10000元        │                          │
 │4、辛○○、241000元       │                          │
 │5、天○○、10000元        │土地銀行苗栗分行、00000000│
 │6、陳彥傑、20000元        │9805號                    │
 │7、程麗鳳、33000元        │                          │
 │8、姚承軒、4500元         │                          │
 │9、午○○、4500元         │                          │
 │10、何德龍、4500元        │                          │
 │11、酉○○、5000元        │                          │
 └─────────────┴─────────────┘
